臺灣桃園地方法院刑事判決　　　　　　　100年度易字第502號
公　訴　人　臺灣桃園地方法院檢察署檢察官
被　　　告　江衍龍
上列被告因竊盜等案件，經檢察官提起公訴（100 年度偵字第
3539 號 ），本院裁定改依簡式審判程序審理，並判決如下：
    主  文
江衍龍攜帶兇器竊盜，累犯，處有期徒刑捌月。又竊盜，累犯，
處有期徒刑伍月。又竊盜，累犯，處有期徒刑柒月。又攜帶兇器
竊盜，累犯，處有期徒刑玖月，扣案之美工刀壹支沒收。應執行
有期徒刑貳年，扣案之美工刀壹支沒收。
    事  實
一、江衍龍前因施用毒品案件，經本院以95年度訴字第785 號判
    處有期徒刑1 年2 月確定；復於95年間因施用毒品案件，經
    本院以95年度壢簡字第1067號判處有期徒刑5 月確定；另於
    95年間因竊盜案件，經本院以95年度壢簡字第1209號判處有
    期徒刑6 月確定；又於95年間因施用毒品案件，經本院以95
    年度訴字第2179號判處有期徒刑4 月確定；又因竊盜案件，
    經臺灣板橋地方法院以95年度易字第2028號判處有期徒刑 5
    月確定；上述5 罪，嗣經本院依法減刑合併定應執行有期徒
    刑1 年4 月確定，於民國97年9 月2 日因假釋付保護管束期
    滿未經撤銷假釋而視為執行完畢（於本案構成累犯）。詎其
    猶不知悔改，因另案遭通緝，行經桃園縣平鎮市○○路○ 段
    27號13樓邦妮教育中心，見平日無人進出上班，自99年8 、
    9 月陸續寄居該處，基於意圖為自己不法之所有之犯意，分
    別為下列行為：
（一）於99年10月29日晚間9 時許至同年10月30日上午9 時30分
      許間之某時，江衍龍基於加重竊盜之犯意，以不詳方式進
      入位在桃園縣平鎮市○○路○ 段23號9 樓百康資訊公司內
      （侵入建築物部分未據告訴），趁無人在內之際，以現場
      尋得之金屬材質、質地堅硬、客觀上足以作為兇器使用之
      螺絲起子1 支撬開該公司辦公室之抽屜，竊取唐永光所有
      ，置於抽屜內現金新臺幣（下同）9000元，得手後即行離
      去。
（二）100 年1 月19日，江衍龍基於竊盜之犯意，先向不知情之
      齊國強（經檢察官另為不起訴處分）謊稱桃園縣平鎮市○
      ○路○ 段27號13樓邦妮教育中心為其母親經營之幼稚園，
      因經營不善倒閉，房東要求拆遷清除，其母親有意變賣家
      電等物品，委請齊國強前往該處代為拆搬，100 年1 月20
      日上午11時至12時許，江衍龍利用不知情齊國強及齊國強
      雇請之工人黃金福（經檢察官另為不起訴處分），一同前
      往上開地點（侵入建築物部分未據告訴），趁該處平日無
      人進出，江衍龍以自備鑰匙打開先前自行購買之鐵鍊鎖頭
      ，進入該處徒手竊取邦妮教育中心館長陳蓉萱（起訴書誤
      載為陳容萱）持有保管之冷氣機5 組（含室內、室外機）
      、鐵櫃5 個（2 個抽屜），得手後江衍龍利用齊國強將其
      中冷氣機1 組搬至江衍龍位於桃園縣中壢市○○○街9 號
      2 樓住處，其餘冷氣機4 組則由齊國強變賣予不知情之千
      毅資源回收場業者溫范鐘（檢察官另為不起訴處分），並
      利用齊國強將上開竊得鐵櫃5 個搬至不知情江美娟經營位
      於桃園縣中壢市○○路26號「惜福尋寶舖」以出售。
（三）於100 年1 月下旬至同年1 月28日前某日，江衍龍基於竊
      盜之犯意，以不詳方式進入位於桃園縣平鎮市○○路○ 段
      27號12樓李思儒經營之愉進電腦股份有限公司（侵入建築
      物部分未據告訴），趁該公司搬遷他處無人上班之際，徒
      手竊取辦公桌11個、鐵櫃4 個（3 個抽屜）、紅色辦公椅
      子4 張、折疊式教育訓練桌3 張、置物櫃2 個、三層式活
      動櫃子15個、碳粉匣2 箱（共22個）、玻璃圓桌1 張、藍
      色椅子2 張等物（總價值約10萬元），得手後即行離去。
      100 年1 月30日前數日，江衍龍將上開竊得之碳粉匣2 箱
      、鐵櫃4 個（均已發還李思儒）出售或寄賣予不知情江美
      娟經營之「惜福尋寶舖」。
（四）於100 年1 月30日下午13時、14時許，江衍龍因上開竊盜
      取得之金錢花用殆盡，另基於加重竊盜之犯意，再次與不
      知情齊國強一同至上開邦妮教育中心（並非住宅或有人居
      住之建築物），江衍龍以自備鑰匙打開鐵鍊鎖頭，並將現
      場拾得之金屬材質、堅硬銳利、客觀上足以作為兇器使用
      之美工刀1 把放入口袋隨身攜帶備用，利用齊國強一同竊
      取陳蓉萱持有保管之緊急照明燈3 個、喇叭1 組、水分子
      霧化器1 個、電腦鍵盤3 個、家用電話6 具（起訴書贅載
      家用電話3 個）、音響含喇叭2 組、印表機1 台（總價值
      約7 萬元，上開物品均已發還陳蓉萱）及不銹鋼洗手槽 1
      個等物，得手後將上開物品搬運至該棟大樓地下2 樓停車
      場齊國強駕駛之車牌號碼ZZ-6407 號自用小貨車上，嗣鄰
      人李思儒於100 年1 月30日發現上開愉進電腦股份有限公
      司遭竊，報警處理，同日下午15時許，會同宋屋派出所警
      員謝武洲等人於該大樓13樓勘查時，發覺江衍龍、齊國強
      等人並非13樓住戶，且2 人正合力將不銹鋼洗手槽1 個搬
      進電梯行跡可疑，員警上前盤查並自江衍龍身上口袋內扣
      得美工刀1 支，及與本案無關之開鎖工具4 支、手電筒 1
      支，並在上開車內扣得上開竊得物品，循線查悉上情。
二、案經桃園縣政府警察局平鎮分局報告臺灣桃園地方法院檢察
    署檢察官偵查起訴。
    理  由
一、本件被告江衍龍所犯係死刑、無期徒刑或最輕本刑為3 年以
    上有期徒刑以外之罪，其於準備程序中就被訴事實為有罪之
    陳述，經本院告知簡式審判程序之旨，並聽取當事人意見後
    ，依刑事訴訟法第273 條之1 第1 項規定裁定進行簡式審判
    程序，合先敘明。
二、上揭犯罪事實，業據被告江衍龍於警詢、檢察官訊問、本院
    訊問及審理時坦承不諱（見偵卷第15、16、108 、148 、14
    9 、238 頁，本院卷第14頁反面、15頁、第35頁反面），事
    實欄一（一）部分，並有證人即被害人唐永光於警詢之證述
    、內政部警政署刑事警察局100 年1 月21日刑紋字第099018
    0724號函附之0000000 號指紋鑑定書1 份、桃園縣政府警察
    局平鎮分局刑案現場勘察報告1 份、現場照片、勘察紀錄表
    1 份（見偵卷第64、82至96頁）；事實欄一（二）部分，並
    有證人齊國強、黃金福、溫范鐘於警詢、檢察官訊問，證人
    江美娟於警詢之證述、證人即被害人陳蓉萱於警詢、檢察官
    訊問時之證述（見偵卷第38至40頁、43、46、47、52、53、
    113 、114 、133 、134 、141 、145 、154 、155 、255
    頁）；事實欄一（三）部分，並有證人即被害人李思儒於警
    詢、檢察官訊問之證述、證人江美娟於警詢中之證述、桃園
    縣政府警察局平鎮分局刑案現場勘察報告、鞋印勘察及照片
    、刑案現場測繪圖、現場照片、贓物認領保管單、內政部警
    政署刑事警察局100 年5 月6 日刑醫字第1000034004號、同
    年3 月25日刑醫字第1000033990號DNA 型別鑑定書（見偵卷
    第61、62、72至80、144 、154 、155 、158 、160 、233
    、234 、236 、237 頁）；事實欄一（四）部分，並有證人
    齊國強、陳蓉萱、李思儒於警詢、偵訊中之證述、證人即查
    獲員警謝武洲於檢察官訊問之證述、扣押物品目錄表、贓物
    認領保管單、桃園縣政府警察局平鎮分局刑案現場勘查報告
    、現場照片、勘察紀錄表、內政部警政署刑事警察局100 年
    3 月22日刑紋字第1000038065號指紋鑑定書（見偵卷第57、
    59、61、62、67、70、114 、141 、144 、145 、170 、17
    1 、179 至182 、185 至187 頁），並有扣案之美工刀1 支
    可證，足見上揭事實，除被告不利於己之自白外，並有上述
    補強證據足佐，堪認被告自白與事實相符，堪予採信。至事
    實欄一（三）部分，行竊時間之認定，依證人李思儒於偵查
    中證述，遭竊時間應是100 年1 月下旬，只是伊在100 年 1
    月30日發現等語（見偵卷第144 、145 頁），又被害人李思
    儒遭竊之碳粉匣2 箱、鐵櫃4 個經警於江美娟經營之「惜福
    尋寶舖」查獲，並經李思儒領回之事實，業據證人李思儒於
    警詢證述明確，並有贓物認領保管單、扣押物品目錄表、照
    片在卷可憑（見偵卷第158 、160 、251 至254 頁反面），
    而被告係於員警扣得上開贓物100 年2 月1 日前數日將上開
    物品出賣或寄賣予江美娟等情，已據證人江美娟證述在卷（
    見偵卷第247 頁），審酌卷內並無證據證明被告係於100 年
    1 月28日刑法第321 條修正施行後所犯，依「罪證有疑，有
    利被告」之證據法則，自應認被告該次行竊時間係於100 年
    1 月下旬至同年1 月28日前某日，併予敘明。綜上，本件事
    證明確，被告上開犯行洵堪認定。
三、按行為後法律有變更者，適用行為時之法律，但行為後之法
    律有利於行為人者，適用最有利於行為人之法律，刑法第2
    條第1 項定有明文。本件被告於事實欄一（一）、（二）、
    （三）行為後，刑法第321 條第1 項於100 年1 月26日修正
    公布，並自同年1 月28日施行，刑法第321 條之罪法定刑已
    由「處6 月以上、5 年以下有期徒刑」，修正為「處6 月以
    上、5 年以下有期徒刑、得併科新臺幣10萬元以下罰金」，
    且與被告犯行有關之修正前刑法第321 條第1 項第1 款係規
    定「夜間侵入住宅或有人居住之建築物、船艦或隱匿其內而
    犯之者」，修正後不限於「夜間」，而為「侵入住宅或有人
    居住之建築物、船艦或隱匿其內而犯之者」，擴大加重竊盜
    罪之適用範圍，不論何時侵入住宅或有人居住之建築物而竊
    盜者，均成立該款之加重竊盜罪，則修正後刑法第321 條第
    1 項第1 款、第3 款之規定並未有利於被告，比較新、舊法
    結果，應以行為時法律即修正前刑法第321 條第1 項第1 款
    、第3 款之規定對被告較為有利。
四、按刑法第321 條第1 項第3 款之攜帶兇器竊盜罪，係以行為
    人攜帶兇器竊盜為其加重條件，此所謂兇器，其種類並無限
    制，凡客觀上足對人之生命、身體、安全構成威脅，具有危
    險性之兇器均屬之，且祇須行竊時攜帶此種具有危險性之兇
    器為已足，並不以攜帶之初有行兇之意圖為必要（最高法院
    79年台上字第5253號判例意旨參照）。查被告於事實欄一（
    一）所持現場取得之螺絲起子，於事實欄一（四）所持美工
    刀，均係金屬製品，質地堅硬，客觀上足以危害人之生命、
    身體安全，自均屬兇器。核被告所為事實欄一（一）部分，
    係犯修正前刑法第321 條第1 項第3 款之攜帶兇器竊盜罪；
    事實欄一（二）、（三）部分，均係犯刑法第320 條第1 項
    之普通竊盜罪；事實欄一（四）部分，係犯刑法第321 條第
    1 項第3 款之攜帶兇器竊盜罪。被告於事實欄一（二) 部分
    ，利用不知情齊國強、黃金福，於事實欄一（四）部分，利
    用不知情齊國強竊取搬運他人財物，為間接正犯。被告所犯
    上開4 罪間，犯意各別，行為互殊，應予分論併罰。又被告
    有如事實欄所示之科刑及執行完畢之紀錄，有臺灣高等法院
    被告前案紀錄表在卷可按，其於受有期徒刑執行完畢後，5
    年內故意再犯本件有期徒刑以上之4 罪，為累犯，均應依刑
    法第47條第1 項之規定加重其刑。爰審酌被告正值青壯，竟
    不思以正途謀生，任意於同棟大樓內竊取他人財物，法治觀
    念淡薄，且持螺絲起子、美工刀兇器行竊，對社會治安危害
    甚大，又被告所竊事實欄一（三）所示物品價值約10萬元，
    事實欄一（四）所示物品價值約7 萬元，業據被害人李思儒
    、陳蓉萱陳明在卷（見偵卷第61、57、145 頁），考量被告
    所竊財物之價值，部分財物業經被害人李思儒、陳蓉萱領回
    ，有贓物認領保管單2 份可憑（見偵卷第59、160 頁），惟
    被告迄未與被害人唐永光、李思儒、陳蓉萱等人和解，賠償
    其等損失，及其素行、生活狀況、智識程度、於本院審理時
    坦承犯行之犯後態度等一切情狀，各量處如主文所示之刑，
    並定應執行之刑，以示儆懲。至事實欄一（一）所示被告於
    案發現場取得之螺絲起子1 支，為被告供加重竊盜犯罪所用
    之物，並未扣案，且非被告所有，已據被告陳述在卷（見偵
    卷第149 頁），爰不予宣告沒收。又事實欄一（二）、（四
    ）所示被告進入邦妮教育中心使用之鑰匙，並未扣案，被告
    自承係其自行購買之鐵鍊、鎖頭（見本院卷第33頁），該鑰
    匙雖為被告所有，惟無積極證據證明仍然存在，為免將來執
    行困難，爰不予宣告沒收。又事實欄一（四）所示扣案之美
    工刀1 支、開鎖工具4 支、手電筒1 支，均為被告所有，亦
    據被告供承在卷（見本院卷第15頁反面、33頁），扣案之美
    工刀1 支供被告於事實欄一（四）犯罪時隨身攜帶之兇器，
    已認定如前，被告亦自承必要時會使用（見本院卷第15頁）
    ，為供犯罪所用之物，應依刑法第38條第1 項第2 款之規定
    ，宣告沒收。至開鎖工具4 支、手電筒1 支，並無積極證據
    證明與被告所犯前揭各罪有直接關聯，被告亦供承與本件各
    次犯行無關（見本院卷第33頁），不予宣告沒收。
據上論斷，應依刑事訴訟法第284 條之1 、第273 條之1 第1 項
、第299 條第1 項前段，刑法第2 條第1 項前段、刑法第320 條
第1 項、第321 條第1 項第3 款、第47條第1 項、第51條第5 款
、第38條第1 項第2 款，修正前刑法第321 條第1 項第3 款，刑
法施行法第1 條之1 第1 項、第2 項前段，判決如主文。
本案經檢察官吳美文到庭執行職務。
中    華    民    國  100    年    6    月    10    日
                  刑事第一庭    法  官  張瓊華
以上正本證明與原本無異。
如不服本判決應於收受判決後10日內向本院提出上訴書狀，並應
敘述具體理由。其未敘述上訴理由者，應於上訴期間屆滿後20日
內向本院補提理由書( 均須按他造當事人之人數附繕本) 「切勿
逕送上級法院」。
                                 書記官  陳孟君
中    華    民    國   100    年    6     月    15    日
附錄本案論罪科刑之法條：
中華民國刑法第320 條第1 項（普通竊盜罪）
意圖為自己或第三人不法之所有，而竊取他人之動產者，為竊盜
罪，處5 年以下有期徒刑、拘役或5 百元以下罰金。
修正前中華民國刑法第321 條第1 項第3 款（攜帶兇器竊盜罪）
犯竊盜罪而有左列情形之一者，處6 月以上、5 年以下有期徒刑
：
三  攜帶兇器而犯之者。